【裁判字號】    90,交聲,183
【裁判日期】    900618
【裁判案由】    違反道路交通管理處罰條例聲明異議
【裁判全文】
臺灣士林地方法院交通事件裁定                      九十年度交聲字第一八三號
    原處分機關  臺北巿交通事件裁決所
    異  議  人
    即受處分人  乙○○
右列受處分人因違反道路交通管理處罰條例案件，對於臺北市交通事件裁決所九十
年四月十九日所為之處分 (原處分案號：北市裁三字第駕裁二二—ＡＵ000000
0號)，聲明異議，本院裁定如左：
    主  文
異議駁回。
    理  由
一、按汽車駕駛人停車時，在禁止臨時停車處所停車者，處新台幣六百元以上一千二
    百元以下罰鍰。道路交通管理處罰條例第五十六條第一項第一款定有明文。又設
    有禁止臨時停車標誌、標線之處所不得停車或臨時停車，道路交通安全規則第一
    百十一條第三款、第一百十二條第一款亦定有明文可參。再按紅實線標線，設於
    路側，用以禁止臨時停車，道路交通標誌標線號誌設置規則第一四九條第一項第
    一款第五目復定有明文甚明。
二、本件受處分人即異議人乙○○，於民國九十年一月十二日上午十一時三十七分許
    ，駕駛車牌號碼Ｔ六－七一二二號自小客車，行經臺北市○○○路○段九八○號
    前，在劃有紅實線標線之路段，臨時停車，經臺北市政府警察局南港分局同德派
    出所警員拍照並掣單舉發，認其違反道路交通管理處罰條例第五十六條第一項第
    一款之規定，並經原處分機關即臺北市交通事件裁決所依上開規定及違反道路交
    通管理事件統一裁罰標準及處理細則等規定，於九十年四月十九日裁處受處分人
    罰鍰新台幣（下同）六百元。
三、受處分人聲明異議理由則以：當日伊外出返家，於該路口遇紅燈轉入右側車道，
    準備於玉成街右轉，適前方有部廂型車在卸貨，故乃停車等待綠燈後始右轉，竟
    為不知情之警員拍照舉發，伊並無違規停車情事，爰請求撤銷原處分云云資為抗
    辯。
四、經查：
  (一)受處分人上開違規事實，業據證人即臺北市政府警察局南港分局同德派出所警員
    甲○○到庭結證稱：「（問：當時異議人的違規情事，請詳述？）答：該車停靠
    在劃有紅線的地方，前面的貨車是停在紅燈停止線後面，但是離異議人的車子有
    三十公尺，而且不同車道。異議人的車輛是緊靠在路邊，貨車是停在正常車道上
    。」、「（問：你當時照相取締時，駕駛人是否在車內？）沒有。我們有夾黃單
    ，他確實是停在紅線上。」（見本院九十年六月七日訊問筆錄）等語明確。按李
    某為臺北市政府警察局南港分局同德派出所警員，與受處分人並無何仇隙，殊無
    誣陷受處分人之理。此外，並有臺北市政府警察局九十年二月二日北市警交大字
    第ＡＵ0000000號舉發違反道路交通管理事件通知單、臺北市交通事件裁
    決所九十年四月十九日北市裁三字第駕裁二二－ＡＵ0000000號違反道路
    交通管理事件裁決書各一份及舉發違規之採證照片乙張附卷可稽。
  (二)受處分人雖以上開情詞置辯，然有關受處分人確係將上開車輛停放於劃有禁止臨
    時停車標線之處所，此有前揭照片一幀可稽。至其前方所停放之廂型貨車，距離
    甚遠，並非緊靠受處分人車輛前方，此觀之照片甚明，受處分人稱係緊跟在後準
    備右轉云云，已值存疑。況該廂型貨車倘係在卸貨，則受處分人循該車後方停等
    紅燈，豈不為該車所阻擋，而無法順利右轉？若係突遇此狀況，則依照片顯示，
    其所駕駛上開車輛與左方計程車，尚有一段甚長距離，何以未切回正常車道？其
    未循正常車道行駛，卻謂停等紅燈乙事，顯與事理有違，洵無可採。
  (三)綜上所陳，受處分人有違規在禁止臨時停車處所停車之事實甚明，其所辯無非圖
    卸之詞，不足採信。從而原處分機關據以援引首揭規定，裁處罰鍰新台幣六百元
    ，並無不當。本件聲明異議為無理由，應予駁回。
四、據上論斷，應依道路交通案件處理辦法第十九條，裁定如主文。
中      華      民      國    九十      年      六      月     十八     日
                                  臺灣士林地方法院交通法庭
                                      法  官  李  昆  霖
右正本證明與原本無異。
如不服本裁定應於送達後五日內向本院提出抗告狀。
                                      書記官  李  佩  真
中      華      民      國    九十      年      六      月    二十七    日


司法院資訊處製作；財團法人民間司法改革基金會備份。
